【裁判字號】    89,重訴,357
【裁判日期】    891128
【裁判案由】    返還房屋等
【裁判全文】
臺灣士林地方法院民事判決  八十九年度重訴字第三五七號
    原      告  甲○○
                乙○○
                丙○○
    右三人共同
    訴訟代理人  羅瑞洋律師
    被      告  泰昌舞台國際有限公司
                            設台北市○○區○○路一二五號三樓之二
    法定代理人  丁○○      住台北市○○區○○路一二五號三樓之二
    訴訟代理人  歐斐文律師
右當事人間返還房屋等事件，本院判決如左：
    主    文
被告應將坐落門牌號碼台北市○○區○○路四六八號（建號：台北市○○區○○段一
小段０二０二０─０００）建物騰空返還原告。
被告應給付原告各新台幣壹佰貳拾萬元，及自民國八十九年八月十一日起至清償日止
，按年息百分之五計算之利息。
被告應自民國八十九年八月一日起至返還第一項房屋之日止，按月給付原告各新台幣
壹拾參萬參仟參佰參拾參元。
訴訟費用由被告負擔。
本判決第一項、第二項、第三項於原告以新臺幣壹拾柒萬元、壹佰貳拾萬元（原告每
人各新台幣肆拾萬元）、肆拾貳萬元（原告每人各新台幣壹拾肆萬元）供擔保後，得
假執行。但被告如於假執行程序實施前以新台幣肆拾捌萬伍仟元、參佰陸拾萬元（原
告每人各新台幣壹佰貳拾萬元）、壹佰貳拾萬元（原告每人各新台幣肆拾萬元），為
原告預供擔保後，得免為假執行。
    事    實
甲、原告方面：
  一、聲明：除假執行供擔保金額外，餘如主文所示。
  二、陳述：
   （一）被告於民國八十七年十月三十一日，向原告等三人承租所共有座落於台北
         市○○段○○段第六二九地號土地上，門牌號碼為台北市○○區○○路四
         六八號建物（建號：台北市○○區○○段一小段○二○二｜○○○），約
         定租賃期限，自八十七年十一月一日至九十二年十月三十一日止共五年，
         租金為每月新台幣（下同）四十萬元，於每月一日以前繳納，此有房屋租
         賃契約足稽。
   （二）被告自八十八年十一月一日起即拒付租金，原告於八十九年二月十日以台
         北古亭郵局第四○○存證信函催告被告給付積欠之四期租金，因被告置之
         不理，乃又於同年三月八日以同上郵局第六二一存證信函表示終止契約之
         意思表示。
   （三）被告自八十八年十一月一日起即未付租，則原告於八十九年二月十日催告
         ，於三月八日為終止租約之意思表示，應是符合契約書第六條第一款，民
         法第四百四十條之規定。契約既經終止，被告依契約書第四條第五款，民
         法第四百五十五條之規定，應將系爭租賃物騰空返還原告。故為訴之聲明
         第一項之請求。
   （四）被告自八十八年十一月一日起即未付租，迄八十九三月八日止，積欠租金
         未付，自八十九年三月九日起至八十九年七月一日止，則占有系爭房屋自
         受有相當於不當利之租金利益，爰以每月四十萬元為計，是以自八十八年
         十月一日起至八十九年七月一日止共計三百六十萬元之租金及相當於租金
         之損害金，原告三人每人三分之一，被告計積欠原告每人各一百二十萬元
         ，及法定遲延利息，故為訴之聲明第二項之請求。且被告於終止契約不交
         還房屋，應支付按房租壹倍計算之違約金，原告願自八十九年八月一日起
         主張上開權利，並減縮為按月四十萬元之違約金，故為訴之聲明第三項之
         請求。
   （五）被告於八十八年十一月間曾寄存證信函表示依受詐欺，及不完全給付之事
         由，撤銷或解除系爭租賃契約，雖被告上開所述，與事實不合，然依被告
         之主張，顯然亦不認兩造之租約仍存續，則兩造之租賃關係既不存在，被
         告即有交還租賃物之義務，被告既不願付租又不願交還租賃物，其司馬昭
         心，不言可知，應是想白用系爭租賃物而已。
   （六）原告訴之聲明第一項之請求權依據為租賃物返還請求權及所有物返還請求
         權。
乙、被告方面：
  一、聲明：
   （一）原告之訴駁回。
   （二）如受不利之判決，願供擔保，請准予宣告免為假執行。
  二、陳述：
  （一）關於原告主張所有物返還請求權，因被告並非系爭租賃物之現占有人，故原
        告之訴，並無理由，應予駁回，分述如次：按請求返還所有物之訴，應以現
        占該物之人為被告，如非現占有該物之人，縱令所有人之占有係因其人之行
        為而喪失，所有人亦僅於此項行為具備侵權行為之要件時，得向其人請求損
        害賠償，要不得本於物上請求權，對之請求返還所有物，最高法院二十九年
        度上字第一０六一號著有判例可資參照。查被告非系爭租賃物之現占有人：
        （１）被告於八十七年十月三十一日，向原告甲○○、乙○○、丙○○承租
        渠等所共有，如附表所示建築物壹戶（下稱系爭租賃物），約定租賃期限，
        自八十七年十一月一日，至九十二年十月三十一日止，計五年，租金按每月
        肆拾萬元計，押租金壹佰陸拾萬元，雙方簽有房屋租賃契約書可憑。（２）
        被告自系爭租賃物交屋日起，即展開裝潢等工作，並同時聲請營利事業登記
        證等事宜，惟因系爭租賃物坐落土地之使用分區，與被告所欲從事之行業別
        ，不符合台北市都市計劃之相關規定，致系爭租賃物無法為營業用，被告於
        知曉前情後，為避免損失之擴張，即停止裝潢之工作，並與原告協商，同時
        將系爭租賃物返還與原告，並將所有從事裝修之人員撤離，此有當時系爭租
        賃物現狀所拍攝之照片可證。揆之前引實務見解，原告之請求，並無理由。
  （二）原告主張終止租約，並不合法：（１）原告終止系爭租賃契約，無非係以系
        爭租賃契約第六條第一款及民法第四百四十條之規定為依據，惟查被告並未
        拒付租金，分述如后；（２）被告依系爭租約所約定之給付租金方式，開立
        十三張之期票，其中十二張每張面額肆拾萬元者，用以支付第壹年十二期租
        金，另一張面額壹佰陸拾萬元者，作為繳納押租金之用。此有支票存根十三
        紙可證。前開支票至第十一期租金之支票，原告等均按期提示請求付款，均
        有如數如期兌現，惟至八十八年四月被告持系爭租賃物之使用執照，申請營
        利事業登記證事無法獲准，乃向被原告查詢，經原告向台北市政府都市發展
        局查詢原因，並獲該局所製之系爭租賃物坐落之土地使用分區及公共設施用
        地證明書，始知系爭租賃物所坐落之土地使用分區，係屬住宅區，坐落該地
        之租賃物只供住宅使用，而無法核發營利事業登記證，原告等因而同意只收
        至第十一期租金。此由原告等未將第十二期支票提示之行為，即可得證。
        （３）原告等雖未提示前開第十二期之支票，但亦未將前開之票返還給被告
        ，在此情況下，不得謂係被告拒付租金。被告既未拒絕給付租金則不該當前
        開系爭租賃契約第六條第一款及民法第四百四十條之規定，原告前開主張，
        殊屬無據。
  （三）被告已撤銷受詐欺銷、因錯誤所為之意思表示，解除、終止租賃契約，故無
        支付租金之義務：（１）查被告於簽約之初，即表明承租之目的，係為被告
        公司營業所需，即搭設電視節目錄影棚用，系爭租賃物必須合於營業用，故
        前開租賃契約書第四條第一款規定：「本房屋係供營業之用」。甲○○、乙
        ○○、丙○○等三人為取信於被告，曾出示系爭租賃物之使用執照及土地、
        建物謄本，聲稱系爭租賃物可做為營業用無虞，被告見系爭租賃物之使用執
        照明確記載系爭建物坐落之土地之使用分區屬『工業區』，建築物用途為『
        工廠』，因而信以為真，並進而與之簽訂系爭房屋租賃契約。（２）詎，前
        開土地之使用分區竟於八十五年九月二十六日已從工業區改為住宅區，顯然
        無法達成被告承租之目的，被告乃分別於八十八年十一月二十四日、八十八
        年十一月十六日、八十八年十一月十六日，以台北中山郵局第二五四五、二
        四九五及二四九六號存證信函，為撤銷因錯誤及受詐欺之意思表示，及同時
        為解除暨終止租賃契約之意思表示。依照前引條文之規定，兩造間之租賃關
        係或因撤銷權、解除權之行使而自始無效、溯及無效，或因被告終止而消滅
        ，被告自無給付租金之義務。又，被告於八十九年三月十五日就本件租賃糾
        紛，向鈞院提出訴訟，獲鈞院以八十九年度重訴字第一二三號回復原狀事件
        受理在案，併此敘明。
  （四）關於聲明第二項；原告所主張自八十八年十一月一日起，迄八十九年七月一
        日止，共積欠九期之租金計三百六十萬元部分：一、承前所述，系爭租約既
        經被告撤銷、解除及終止，被告自無給付租金之義務。二、況，依照原告所
        主張，八十八年十一月一日起，至八十九年七月一日止，其起迄期間，應是
        八期（個月）又一日，並非原告所主張之九期。三、又，原告主張：「三百
        六十萬元，原告三人，每人三分之一，被告因而應給付原告每人各三分之一
        。」，並未敘明依據。原告三人共同簽署系爭租賃契約，並未明示渠等所得
        受領之部分，各為三分之一，原告前開聲明，於法不符。
  （五）退步言，原告本項聲明之請求權基礎，依原告所述，係指租金請求權（參起
        訴狀第四頁第四行），惟原告又主張其於八十九年三月八日，以台北古亭郵
        局第六二一號存證信函，為終止租約之意思表示（參起訴狀第三頁第八行）
        ，設若其終止契約合法，兩造間租賃關係，既因終止，而自終止時起，向後
        消滅，則自被告收受前揭存證信函之日起，至八十九年七月一日止，並無租
        金請求權甚明，職是，原告本項請求，並無理由。
  （六）租金請求權：系爭租約，已經被告解除並終止，租賃關係既已不存，被告並
        無給付租金之義務，已詳如前所述。另就不當得利之計算標準：）按無法律
        上之原因而受利益，致他人受損害者，應返還其利益，民法第一百七十九條
        定有明文，又無權占有他人之土地，依社會之通常觀念，可獲得相當於租金
        之利益，最高法院六十一年度台上字第一六九五號判例參照。又按租用基地
        建築房屋，其租金以不超過土地申報總價額年息百分之十為限，土地法第一
        百零五條、第九十七條定有明文。本件相當於租金之計算，依照前開實務見
        解之計算式，詳如后說明：系爭房屋坐落之之土地申報地價為15,526.6 元/
        平方公尺×594.17平方公尺（租賃物之面積）×10/100÷12（月）＝
        76,878.66（元/月）（被證十四）（三）惟，年息百分之十是法定之最高標
        準，請求鈞院依下列情狀，酌訂百分比；請斟酌１、系爭租賃物之位置；２
        、工商繁榮之程度：系爭土地之使用分區，原屬工業區，自八十五年九月二
        十六日起，轉為住宅區迄今；３、承租人利用房屋之經濟價值：為零，因被
        告係為營業及工廠使用，而承租系爭房屋，因系爭房屋坐落土地之使用分區
        ，為住宅區，致與被告所欲從事之行業，與當地都市計劃及建築管理等相關
        法令之規定不符，無法聲請營利事業登記證。４、及承租人所受利益：被告
        自交屋日起，僅為系爭房屋之室內裝潢工作而占有，此可從系爭租賃物之現
        況得證，被告並為得到任何利益。
  （七）關於聲明第三項，原告請求違約金部分：一、依照系爭租約第六條第二款之
        規定：「乙方於終止租約或租賃期滿不交還房屋，自終止租約或租賃期滿之
        翌日起，乙方應支付房租壹倍計算之違約金。」（六）查原告終止租賃契約
        ，並不合法，且被告亦未拒絕返還房屋等情，詳如前所述，既不合於前揭規
        定，原告本項聲明無理由甚明。
    理   由
壹、程序方面：
    按民事訴訟法第二五五條第一項第七款規定：「訴狀送達後，原告不得將原訴變
    更或追加他訴。但不甚礙被告之防禦及訴訟之終結者，不在此限。」。若變更或
    追加之訴，得利用以前之訴訟資料，僅須調查少數之其他訴訟資料，即得加以裁
    判，既不甚礙被告之防禦及訴訟之終結，為保護原告利益，自不妨許其為訴之變
    更或追加。原告雖於起訴時請求被告應各給付原告自八十八年十一月一日起至八
    十九年七月一日止之租金各一百二十萬元，就該訴訟標的陳明係依據為租賃契約
    ，繼於本院審理時又追加就八十九年三月九日至八十九年七月一日止係相當於不
    當得利之租金損害金，固係訴之追加，然原告起訴時即將上開訴訟事實記載於起
    訴狀提出作為訴訟資料，既得利用原已提出之訴訟資料，而無須調查其他訴訟資
    料，自不妨礙被告之防禦及訴訟之終結，原告在本院所為訴訟追加，自應准許，
    合先敘明。
貳、得心證之理由：
一、原告起訴主張：被告於八十七年十月三十一日，向原告等三人承租所共有坐落於
    台北市○○段○○段第六二九地號土地上，門牌號碼為台北市○○區○○路四六
    八號建物，約定租賃期限，自八十七年十一月一日至九十二年十月三十一日止共
    五年，租金為每月四十萬元，被告自八十八年十一月一日起即拒付租金，原告曾
    函催告被告給付積欠之四期租金，因被告置之不理，乃又以存證函為終止契約之
    意思表示，契約既經終止，被告依契約書第四條第五款，民法第四百五十五條之
    規定，應將系爭租賃物騰空返還原告，被告自八十八年十一月一日起即未付租，
    迄八十九年七月一日止共積欠九期之租金計三百六十萬元，原告三人每人三分之
    一，被告計積欠原告每人各一百二十萬元，及法定遲延利息，故為訴之聲明第二
    項之請求。且被告於終止契約不交還房屋，應支付按房租壹倍計算之違約金，原
    告願自八十九年八月一日起主張上開權利，並減縮為按月四十萬元之違約金，故
    為訴之聲明第三項之請求。
二、被告則以：其自系爭租賃物交屋日起，即展開裝潢等工作，並同時聲請營利事業
    登記證等事宜，惟因系爭租賃物坐落土地之使用分區，與被告所欲從事之行業別
    ，不符合台北市都市計劃之相關規定，致系爭租賃物無法為營業用，被告於知曉
    前情後，為避免損失之擴張，即停止裝潢之工作，並與原告協商，同時將系爭租
    賃物返還與原告，其已非房屋現占有人，原告自不得向其請求遷讓房屋。且被告
    於簽約之初，即表明承租之目的，係為被告公司營業所需，即搭設電視節目錄影
    棚用，系爭租賃物必須合於營業用，詎前開土地之使用分區竟於八十五年九月二
    十六日已從工業區改為住宅區，顯然無法達成被告承租之目的，被告乃分別於八
    十八年十一月二十四日、八十八年十一月十六日、八十八年十一月十六日，以台
    北中山郵局第二五四五、二四九五及二四九六號存證信函，為撤銷因錯誤及受詐
    欺之意思表示，及同時為解除暨終止租賃契約之意思表示。依照前引條文之規定
    ，兩造間之租賃關係或因撤銷權、解除權之行使而自始無效、溯及無效，或因被
    告終止而消滅，被告自無給付租金之義務。況，依照原告所主張，八十八年十一
    月一日起，至八十九年七月一日止，其起迄期間，應是八期（個月）又一日，並
    非原告所主張之九期，又原告主張：「三百六十萬元，原告三人，每人三分之一
    ，被告因而應給付原告每人各三分之一。」，並未敘明依據。原告三人共同簽署
    系爭租賃契約，並未明示渠等所得受領之部分，各為三分之一，原告前開聲明，
    於法不符。退步言，原告於主文第二項聲明之請求權基礎，依原告所述，係指租
    金請求權，惟原告又主張其於八十九年三月八日，以台北古亭郵局第六二一號存
    證信函，為終止租約之意思表示（參起訴狀第三頁第八行），設若其終止契約合
    法，兩造間租賃關係，既因終止，而自終止時起，向後消滅，則自被告收受前揭
    存證信函之日起，至八十九年七月一日止，並無租金請求權甚明，職是，原告本
    項請求，並無理由。另就不當得利之計算標準：其租金之計算亦應以土地法第一
    百零五條、第九十七條之標準，依租用基地建築房屋，其租金以不超過土地申報
    總價額年息百分之十為限等語為辯。
三、原告主張坐落台北市○○段○○段第六二九地號土地上，門牌號碼為台北市○○
    區○○路四六八號建物，為原告三人所共有，被告向原告承租，約定租賃期限自
    八十七年十一月一日至九十二年十月三十一日止共五年，租金為每月四十萬元，
    於每月一日以前繳交等情，業據原告提出房屋租賃契約書、建物謄本，且為被告
    所不爭執，堪信為真實。
四、原告主張被告自八十八年十一月一日起即拒付租金，被告則對於自八十八年十二
    月一日起至今之租金未付之事實，並不爭執，惟辯稱八十八年十一月一日之租金
    ，已支付支票當做租金給付，原告未提示支票，亦未將支票返還被告，自不得再
    請求租金云云。經查，兩造之租約係於八十七年十一月一日起至九十二年十月三
    十一日止，第一年被告先交付同面額之支票十二張，由原告按期提示，以支付八
    十七年十一月一日至八十八年十月三十一日之租金，其間原告已兌現十一張等情
    ，為兩造所不爭，且原告已主張被告第一年之十二期租金應已支付，被告自為其
    不利之主張，堅稱只繳十一期之租金，已與事實不符。惟不論已繳十一或十二期
    ，應不影響本件原告之主張，蓋被告如僅繳十一期，則被告應是自八十八年十月
    一日即未付租金，原告僅主張被告自八十八年十一月一日始未付租金，對被告並
    無不利。至被告另辯稱其於租約簽約之初，即向原告表明承租之目的，係為被告
    公司營業所需，即搭設電視節目錄影棚用，系爭租賃物必須合於營業用，詎前開
    土地之使用分區無法達成被告承租之目的，被告乃分別於八十八年十一月二十四
    日、八十八年十一月十六日、八十八年十一月十六日，為撤銷因錯誤及受詐欺之
    意思表示，及同時為解除暨終止租賃契約之意思表示，兩造間之租賃關係或因撤
    銷權、解除權之行使而自始無效、溯及無效，或因被告終止而消滅，被告自無給
    付租金之義務等語云云。經查，觀諸二造於八十七年十月三十一日所訂立之系爭
    房屋租賃契約第四條第一款載明「本房屋係供營業之用」，並無供攝影棚使用之
    字樣，有租賃契約書在卷為憑，參以原告所提出之系爭租賃物建物謄本及該建物
    坐落土地之登記謄本，其上所載之建物主要用途仍為工業用等情，益徵原告並無
    明知系爭房屋不可供攝影棚之用，而故意隱瞞被告之情事。系爭房屋坐落之土地
    自八十五年九月二十六日起即由工業區變更為住宅區，亦有臺北市政府都市發展
    局八十九年四月十七日北市都字第八九二０八三五四００號函及本院民事記錄科
    公務查詢電話記錄表一紙附於本院八十九年重訴字第一二三號民事卷可稽，而系
    爭房屋坐落土地屬南港經貿園區特定專用區內之住宅區，供住宅使用，除供一般
    住宅用外，另可供社區通訊、自由職業、宗祠及宗教建築使用等情，亦有臺北市
    政府都市發展局八十九年七月二十七日北市都二字第八九二一七四三四００號函
    一份附於上開民事卷為憑，且觀諸卷附八十八年四月七日之建物登記謄本仍載明
    「主要用途：工業用」等字樣，即知系爭建物坐落土地雖於八十五年九月二十六
    日自工業區轉為住宅區後，然該建物之用途並未隨之改變，仍屬供工業用之廠房
    。益證原告與被告訂立系爭租賃契約之際，二造係約定系爭房屋供營業用，並無
    供攝影棚用之約定，且原告既未向被告保證系爭房屋可供攝影棚之用，亦無明知
    系爭房屋不可供攝影棚之用，而故意隱瞞被告之情事，且其提供之系爭房屋亦係
    經主管機關核准為工業用之廠房，是系爭租賃契約定無自始不能之情事，更無何
    不完全給付之情，是被告自不得主張受詐欺而撤銷所為承租系爭房之意思表示，
    更無解除權、終止權等情，亦經本院八十九年度重訴字第一二三號民事判決所明
    白審認，有該判決書影本在卷為憑，足見被告上開所辯尚無足採。
五、按承租人租金支付有遲延者，出租人得定相當期限，催告承租人支付租金，如承
    租人於其期限內不為支付，出租人得終止契約。租賃物為房屋者，遲付租金之總
    額，非達二個月之租額，不得依前項之規定，終止契約。其租金約定於每期開始
    時支付者，並應於遲延給付逾二個月時，始得終止契約。復按承租人於租賃關係
    終止後，應返還租賃物。分為民法第四百四十條第一、二項、第四百五十五條定
    有明文。被告之解除、終止系爭租約，既不合法，已如前述，則其本有支付租金
    之義務，詎其自八十八年十一月一日起即拒付租金，原告於八十九年二月十日函
    催被告於十日內支付所欠四期之租金，被告並未依限繳納為其所自認，且有存證
    信函可按，嗣原告又於八十九年三月七日函告終止租約，該通知於八十九年三月
    八日送達被告，被告積欠租金二期以上，經催告仍不支付，原告因而終止租約，
    即無不合。兩造之租約於八十九年三月八日終止，被告即應將系爭房屋交還原告
    。被告抗辯已非系爭房屋之現占有人云云，為原告所否認，經查，被告承租系爭
    房屋已經原告之點交占有等情，為其所不爭執，是系爭房屋已可認系被告占有中
    ，且系爭房屋現場仍有被告之物品，亦有原告所提之照片附卷為憑，被告抗辯已
    非占有人，則須就其已將系爭房屋點交給原告事實負舉證責任，乃被告自始未就
    其已將系爭房屋點交返還原告之事實舉證以實其說，被告所辯自難憑信。原告依
    前揭規定訴請被告遷讓房屋返還予原告，自屬有據。原告以租賃物返還請求權訴
    請被告返還系爭房屋既屬有理已如前述，則其併以所有物返還請求權訴請被告返
    還系爭房屋，即毋庸再予審酌，附此敘明。
六、兩造間之租賃契約既於八十九年三月八日終止，則被告自八十八年十一月一日起
    至八十九年三月八日止，依租賃契約之規定，自仍需每月給付租金四十萬元予原
    告，是原告請求被告給付該期間之租金，自屬有據，應予准許。另被告於八十九
    年三月九日起至八十九年七月一日止，占有使用系爭房屋確屬無權占有。按無權
    占有他人房屋，可能獲得相當於租金之利益為社會通常之觀念，而兩造原約定八
    十七年至九十二年間系爭房屋租金為每月四十萬元，雖該租約嗣後經終止，惟兩
    造之前既同意以此金額作為租賃使用房屋之對價，堪認被告無權占有系爭房屋每
    月可獲得相當於該屋租金之利益即為四十萬元。被告辯稱不當得利之計算標準應
    以土地法第一百零五條、第九十七條之標準計算云云，有違公平正義，尚屬無理
    。從而原告主張被告自八十九年三月九日起至八十九年七月一日止，無權占有系
    爭房屋，基於不當得利之規定，請求被告按月給付四十萬元相當於租金之損害金
    ，自屬可採。是以原告請求被告自八十八年十一月一日起至八十九年七月一日止
    之租金及相當於租金之損害金共三百六十萬元，自屬有據，復按民法第二百七十
    一條規定：數人有同一債權而其給付可分者，除法律另有規定或契約另有訂定外
    ，應各平均分受之。查系爭租金債權或相當租金之損害金之債權均是可分之債權
    ，而系爭房屋由原告三人所共有，依民法上開規定，原告自得請求每人三分之一
    之債權。從而原告請求被告應給付原告各新台幣壹佰貳拾萬元，及自起訴狀繕本
    送達之翌日起即八十九年八月十一日起至清償日止，按年息百分之五計算之法定
    遲延利息，即屬有理，應予准許。
七、再查，系爭房屋租賃契約第六條第二款約定「於終止契約不交還房屋，自終止租
    約之翌日起，應支付按房租壹倍計算之違約金」。而系爭房屋由原告三人共有，
    因數人有同一債權，而其給付可分者，除法律另有規定或契約另有訂定外，應各
    平均分受之（民法第二百七十一條參照），從而原告請求被告依前開規定，自動
    減縮自違約日八十九年三月九日後之八十九年八月一日起至返還系爭房屋之日止
    ，按三分之一比例，金額亦減縮為每月給付原告各相當於租金之違約金，即壹拾
    參萬參仟參佰參拾參元，亦屬有理。
八、兩造均陳明願供擔保請求宣告假執行或免為假執行，經核尚無不合，爰酌定相當
    擔保金額准許之。
九、本件事證已臻明確，兩造其餘主張舉證於判決基礎無影響，爰不一一贅述。
十、據上論結，本件原告之訴為有理由，依民事訴訟法第七十八條、第三百九十條第
    二項、第三百九十二條，判決如主文。
中      華      民      國    八十九    年     十一     月    二十八    日
                                        臺灣士林地方法院民事第二庭
~B法      官  王俊雄
右為正本係照原本作成。
如對本判決上訴應於判決送達後廿日內向本院提出上訴狀。
中      華      民      國    八十九    年     十二     月      四      日
~B法院書記官  李育東


司法院資訊處製作；財團法人民間司法改革基金會備份。
